【裁判字號】    94,上訴,2384
【裁判日期】    950608
【裁判案由】    強盜等
【裁判全文】
臺灣高等法院刑事判決                94年度上訴字第2384號
上  訴  人
即  被  告  庚○○
指定辯護人  義務辯護人  許碧真律師
上列上訴人因強盜等案件，不服臺灣臺北地方法院93年度訴字第
1065號，中華民國 94年2月18日第一審判決（起訴案號：臺灣臺
北地方法院檢察署92年度偵緝字第1662號、第1665號、第1783號
及92年度偵字第22317號），提起上訴，本院判決如下：
    主  文
上訴駁回。
    事  實
一、庚○○前於民國80年間因竊盜、違反懲治盜罪條例等案件，
    分別經最高法院及本院判處有期徒刑8月及8年；又於82年間
    ，因違反肅清煙毒條例案件，經本院判處有期徒刑7年6月確
    定；復於84年間因犯違反麻醉藥品管理條例案件，經臺灣板
    橋地方法院判處有期刑5年確定，嗣經本院以 89年度聲字第
    743號裁定應執行有期徒刑19 年確定，又因違反麻醉藥品管
    理條例案件經臺灣板橋地方法院判處有期徒刑3 月確定，合
    併執行有期徒刑19年3月，於90年7月13日假釋出獄交付保護
    管束，刑期應至 99年9月17日始屆滿，詎其於假釋期間內，
    仍不知悔改，而有如下之犯行：
（一）庚○○與一名真實姓名年藉不詳之成年男子，共同意圖為
      自己不法之所有，基於犯意之聯絡於 91年9月3日晚間8時
      許，由庚○○攜帶客觀上對於人之生命、身體具有危險性
      足供兇器使用之電擊棒一把，（未扣案且無證據證明係庚○○或共犯所有），共同前往位於臺北市○○區○○街13
      之1 號乙○○所經營之「娉萍歐洲服飾店」（起訴書誤為
      「娉婷歐洲服飾店」），佯以購買服飾為由，要求乙○○
      拿取試穿之長褲，乙○○自服飾店後方倉庫返回試衣間時
      ，該名不詳姓名年籍成年男子在試衣間即擋住乙○○去路
      ，庚○○則自乙○○後方以手勒住乙○○頸部，並持預藏
      之電擊棒電擊乙○○之身體，因乙○○反抗，庚○○與該
      名不詳姓名男子除徒手毆打乙○○外，並以電擊棒重擊乙○○頭部，使乙○○受有傷害【傷害部分未據合法告訴（
      乙○○迄於92年5月1日警訊時始表示告訴之意，已逾告訴
      期間），見92年度偵字第22317號偵查卷第22 頁】，再以
      黃色封箱膠帶捆綁乙○○雙手及貼住嘴巴，以此強暴方式
      致使乙○○不能抗拒後，庚○○及該名不詳姓名男子即強
      行取走乙○○身上所戴鑽戒1只、勞力士紀念手錶1 只、K
      金項鍊1條、行動電話1具及服飾店內衣服6件、褲子10 件
      等財物，價值總計約新台幣（以下同）350,000 元，得手
      後離去。嗣因乙○○報警，為警在上開娉萍歐洲服飾店內
      採得煙蒂1根，經比對庚○○於91年8月15日採集之唾液棉
      棒結果，DNA-STR型別相同而查獲。
（二）庚○○於91年11月上旬某日，明知丁○○放置於台北縣中
      和市○○路432巷10號2樓住處房間抽屜內，付款人為臺北
      國際商業銀行內湖分行之空白支票一疊（票號 QG0000000
      號至QG0000000號），係丁○○（另案審理中）於90年9月
      21日至23日間，在台北國際商業銀行內湖分行地下室，利
      用從事清理工作機會所竊得之空白支票，嗣經姓名年籍不
      詳之人偽造完成發票行為之偽造支票，為贓物，且丁○○
      放置於該處任友人隨意取用，竟仍自該疊支票中，取用票
      號QG0000000號、發票日91年11月14日、票面金額105,000
      元（起訴書誤為155,000 元）、發票人錏石工程有限公司
      、吳丞麟之支票（詳如附表所示）一紙而予以收受，復於
      同年11月10日、11日，在位於臺北市○○區○○路4段8巷
      33號1 樓甲○○所經營之「金錢豹菸酒專賣站」（公司登
      記名稱：柏皓實業有限公司）先後二日分批購買雪茄、洋
      酒及打火機等物品（合計共消費38,850元），於同年月11
      日購物後，持上開票面金額105,000 元支票，並當場在支
      票背面簽名背書後，行使交付予不知情之甲○○，以抵償
      上開購物款，嗣經甲○○於91年11月12日向銀行徵信得知
      該支票係台北國際商業銀行內湖分行尚未簽發而失竊之空
      白支票，始知受騙，而經警循線查悉上情。
二、案經乙○○、甲○○分別訴由臺北市政府警察局中山分局、
    大安分局報告及內政部警政署刑事警察局移送臺灣臺北地方
    法院檢察署檢察官偵查起訴。
    理  由
一、訊據被告庚○○矢口否認有何強盜及行使偽造有價證券之犯
    行，辯稱娉萍歐洲服飾店被搶案發當時伊不在現場，不曾見
    過告訴人乙○○，且伊於 91年1月間小腿骨折，案發當時伊
    腿部受傷剛復原不久，應無能力為強盜行為；又伊於 92年4
    月間曾為警查獲，如果此強盜案是伊所為，警方理應移送此
    案，惟被害人報案係竊盜，警員當時未以強盜案將其移送法
    辦；當時伊只順手偷走被害人之皮帶一條而已，而被害人所
    指認伊之外表係高高瘦瘦的，年約四十餘歲，也不對，當時
    伊係胖胖的，且伊未曾被採集唾液送檢。又被害人乙○○自
    己說我們曾經有人用假的信用卡去向他買東西，伊有跟去，
    伊自己也有去該店買過東西。關於支票部分，伊係以自己姓
    名背書後交付支票，該支票是丁○○向伊買車所交付6 張支
    票中其中1張，6張支票付款人、發票人均相同，伊曾就其中
    另1 張支票向銀行查詢，銀行並未告知係掛失止付的票據，
    銀行還表示發票人3 年的信用都不錯，伊不知該支票係贓物
    ，亦不知該支票是偽造的等語。
二、惟查關於強盜取財部分：
（一）查 91年9月3日晚間8時許，經營娉萍歐洲服飾店之乙○○
      如何被強盜財物鑽戒1只、勞力士紀念手錶1只、K金項鍊1
      條、行動電話1具及服飾店內衣服6件、褲子10件等財物，
      價值總計約350,000 元之經過情形，業經證人即告訴人乙○○於警訊及原審審理時證述明確（見92年度偵字第2231
      7號偵查卷第16頁至第23頁，原審94年1月25日審判筆錄第
      2至7頁），乙○○於原審並明確指稱：「被告是8 點多就
      進來了，等其他客人走後，他們就試穿衣服要我招呼他，
      他們在我店裡面大概有45分鐘以上」等語。於本院審理時
      亦明確指稱被告庚○○確有去強劫，因伊跟庚○○比較熟
      。庚○○很久以前有跟伊買過衣服，伊認得出來等語（本
      院95年5月18日審判筆錄）。雖乙○○於 91年9月3日案發
      後第一次報警時，係以娉萍歐洲服飾店於該日晚間遭竊為
      由而報案，惟查警方於該日即以乙○○遭強盜案至娉萍歐
      洲服飾店勘查採證，此有勘查採驗同意書在卷可稽（見92
      年度偵字第22317號偵查卷第86頁至第88 頁），並據證人
      乙○○於原審及本院均證稱：其係因開店作生意，希望大
      事化小、小事化無，因此才講失竊等語在卷（見原審94年
      1月25日審理卷第5、6頁、本院95年5月18日審判筆錄）。
      被告辯稱若係強盜行為，何以當初被害人向警報案係竊盜
      云云，依上開被害人乙○○所證，其係基於大事化小、小
      事化無，才報稱係失竊乙節，自有可能，參以被告庚○○
      於原審始終否認於於 91年9月3日晚間8時許曾至乙○○之
      店裡購物，迄於本院審理時卻又改稱當日有去該店，但伊
      只是順手偷走被害人之皮帶一條而已云云，其前後所言不
      一，顯係企圖搭配乙○○報警所稱係竊盜案以圖脫免強盜
      重罪所為避重就輕卸責之詞，核不足採。足認證人即告訴
      人乙○○確有於前揭時地遭他人強取財物之情。並有內政
      部警政署刑事警察局91年11月4日刑醫字第09102 73696號
      函出具之鑑驗書乙紙及現場照片13張在卷可稽，且依相片
      中乙○○影像所示，其確有受傷之情形，均足證明被告確
      實於上揭時、地到乙○○經營之娉萍歐洲服飾店為強盜行
      為。
（二）至於被告是否即係強盜乙○○財物之人？查告訴人乙○○
      於91年9月3日事發之日，在臺北市政府警察局中山分局製
      作偵訊筆錄時（當時偵查機關尚未發現任何嫌疑人），陳
      稱：「歹徒有留下一支抽過的香菸。（你是否見到歹徒？
      ）我有見到歹徒。……（歹徒幾人？長相為何？）二人，
      一人約40歲許，165 公分左右，瘦瘦黑黑的，臉型尖尖的
      ，另一人20歲許，約170 公分左右，臉型圓，體型狀（應
      為壯）碩」等語（見92年度偵字第22317號偵查卷第26 頁
      反面）。於原審審理時證稱行搶之人身高約165至170公分
      ，且臉黑黑的等語在卷，又被告對於告訴人所述其身高、
      體型、臉型俱不爭執，足認被告確實符合上揭所述犯罪嫌
      疑人之特徵（身高、臉黑、體型瘦、臉尖、年齡亦相近）
      。經核與證人乙○○於警訊時所指認被告庚○○之照片影
      本體型瘦、臉尖等特徵亦相符合（見九十二年偵字第二二
      三一七號偵查卷第二十四頁）。被告於本院審理時改辯稱
      被害人所指認伊之外表係高高瘦瘦的，年約四十餘歲，也
      不對，當時伊係胖胖的云云，顯係圖卸之詞，不足採信。
（三）又查案發後，犯罪嫌疑人曾在乙○○經營之娉萍歐洲服飾
      店留有煙蒂一根，而經警至現場採集並將上開煙蒂送檢測
      結果，該煙蒂DNA與臺北市政府警察局中山分局91年8月15
      日送檢之庚○○唾液DNA-STR 型別相同，該型別在台灣地
      區中國人分布機關預估為3.76×10負11次方，有內政部警
      政署刑事警察局91年11月4日刑醫字第09102 73696號鑑驗
      書在卷可稽（見92年度偵字第22317號偵查卷第90頁）。
      則依上開鑑驗書所示，現場煙蒂上以DNA檢測結果與91年8
      月15日送檢庚○○唾液DNA-STR 型別相符，而被告庚○○
      確有於91年8月15 日因涉嫌對告訴人丙○○、己○○恐嚇
      取財案件，經警員鐘憲祥於同日上午3時30 分許在台北市
      ○○○路2段1號2樓中山分局採集被告唾液棉棒3支，此有
      去氧核醣核酸採樣證明書及採集單在卷可憑（見91年度偵
      字第22322 號偵查卷第124、125頁），是該煙蒂顯係被告
      所留無疑。綜上所述，均足以證明被告確係於91年9月3日
      強取告訴人乙○○財物之人。被告於本院審理時審理時改
      稱伊之前也有去該娉萍歐洲服飾店買過東西，而91年9月3
      日事發之日，伊去該店僅順手偷走被害人之皮帶一條而已
      云云，顯係企圖解釋其在案發之前有在該店消費過有遺留
      煙蒂所為卸責之詞。
（四）證人戊○○於本院審理時固證稱：九十一年九月三日晚上
      八點左右，伊有跟被告到娉萍服飾店去，當時伊持偽造卡
      片要去那裡刷衣服，後來老闆說卡沒有辦法刷，交易沒有
      完成，所以就離開了，渠等在那裡大約逗留一個小時。老
      闆說不能刷，渠等就走了，被告是跟伊一起離開，當時沒
      有跟老闆發生爭執。那間店伊有去刷過好幾次，老闆也知
      道伊是持偽卡，渠等去了之後，就各自選個人的衣服，後
      來刷卡沒有過，渠等就離開，離開之後渠等就去錦州街友
      人家，被告也跟著去，當天總共有五人過去，當天並沒有
      發生搶案，農安街那裡是鬧區。而且當時是伊去刷偽卡要
      買衣服，就算沒有成功的話，也不可能去搶。上次來作證
      時，被告跟伊說那間服飾店的老闆告他強盜罪。當時伊問
      被告為何會跟老闆發生糾紛，被告說那天刷卡沒有過卡，
      走的時候，他就順手牽羊偷了幾件衣服。當時有五個人一
      起過去店裡，包括伊、被告、陳孝組，另外二個人伊不知
      道他們的名字，當時渠等並未綁住乙○○，伊只是很單純
      的持偽卡去消費，跟老闆沒有任何爭執。伊那時只是去刷
      卡，卡沒有過，伊就走了。並沒有發生任何爭執。而且那
      時農安街很熱鬧，店家也沒有門，隨便的人走過去，都看
      得到裡面的人在做什麼，不可能那時候去跟老闆發生爭執
      ，而且那裡跟中山分局也很相近，不可能在那個時間去搶
      店家。當時庚○○也沒有攜帶電擊棒，渠等那天是要去買
      衣服的，不可能攜帶電擊棒。當時刷偽卡的時候，是伊拿
      偽卡，伊認識乙○○，但沒有很深交。只是常去買衣服。
      他生意不好，知道伊刷偽卡。那間店伊有去過好幾次等語
      （見本院95年5月18 日審判筆錄）。惟查證人戊○○所供
      非但與證人即被害人乙○○於本院所證：當時係二人搶劫
      ，刷卡的時候，伊就有看過被告。搶劫那天被告穿黑色褲
      子，套頭外套，現在比較胖，當時比較瘦。當時被告臉部
      的特徵是兇兇的，而且已經過三年前了，那時是黑黑瘦瘦
      的。進到店內搶的人，一個是被告，另外一個人是誰伊不
      知道。伊當時是額頭受傷，當時是用電擊棒打伊的，伊當
      時被綁起來。被告有用電擊棒電伊，歹徒將伊綁在更衣室
      。刷偽卡中伊並無印象有戊○○在內，因伊跟庚○○比較
      熟。庚○○很久以前有跟伊買過衣服，伊是跟庚○○較熟
      ，是庚○○去跟伊買東西刷偽卡，至於戊○○是否有去，
      伊沒有印象等情（見本院95年5月18 日審判筆錄）已有不
      符，且證人戊○○先說被告臨走時順手牽羊偷了幾件衣服
      。嗣又說被告順手牽羊拿走什麼東西，伊不知道，要問被
      告才知道。而與被告於同庭所稱當時只順手偷走被害人之
      皮帶一條而已亦不相同。顯見證人戊○○證詞係袒護被告
      之詞，不足採信（其於本院審理時具結後作證，所涉偽證
      罪責，應由檢察官另行偵辦）。
（五）綜上所述；被告此部分所辯，無非卸責之詞，不足採信，
      其犯行堪以認定。按強盜罪所施用之強暴脅迫，須足使被
      害人喪失意思自由，並達於不能抗拒之程度，始足當之。
      至其是否已達於使人不能抗拒之程度，則應就客觀具體之
      情狀加以判斷。又強盜罪之所謂「不能抗拒」，係指行為
      人所為之強暴、脅迫等不法行為，就當時之具體事實，予
      以客觀之判斷，足使被害人身體上或精神上達於不能或顯
      難抗拒之程度而言。再者，所謂強暴、脅迫手段，祇須抑
      壓被害人之抗拒，足以喪失其意思自由為已足，縱令被害
      人實際並無抗拒行為，仍於強盜罪之成立不生影響（最高
      法院71 年度臺上字第1040號、91年度臺上字第290號及92
      年度臺上字第4240號判決意旨參照）。查證人乙○○於原
      審審理時證稱：被告及另一名男子站在更衣室前的狹窄通
      道上，前、後擋住伊，伊沒有辦法動，其中一人用手勒住
      伊脖子，並用電擊棒電伊，伊反抗，被告及該名男子就打
      伊，並敲伊的頭，伊頭暈暈的，並有流血，其中一人壓住
      伊，另一人用尼龍繩綑綁伊雙手及身體，並用膠帶貼伊的
      嘴，把伊的手錶、項鍊、戒子、手機、衣服、都搶走等情
      明確（原審94年1月25日審判筆錄第3頁至6 頁），且依現
      場採證照片中乙○○影像所示，乙○○確有受傷，此有該
      照片在卷可稽，堪認被告確有對乙○○加以毆打並以尼龍
      繩綑綁，並強行取走其財物，在客觀上其等所施用強暴手
      段已抑制乙○○之精神及身體，已足使乙○○喪失意思自
      由，致其身上財物被取走時不敢拒絕及反抗，縱令乙○○
      事後自行鬆綁脫困，亦仍與強盜罪之構成要件相當。
三、關於被告行使偽造有價證券部分：
（一）查附表所示支票一紙原係台北國際商業銀行內湖分行失竊
      之空白支票，經掛失止付，原無「錏石工程有限公司」、
      「吳丞麟」印文為發票人之發票行為等事實，業據台北國
      際商業銀行內湖分行襄理張聰華、經理黃祖輝在另案（原
      審93 年度訴字第91 號、起訴案號：臺灣臺北地方法院檢
      察署92年度偵字第14175 號）警詢及檢察官偵查中證述明
      確，並有台北國際商業銀行內湖分行掛失止付資料在卷可
      稽，核與證人丁○○於原審審理時所證稱竊得該空白支票
      之情形相吻合，故本件支票應係贓物且出於偽造，已無疑
      義。
（二）次查該紙偽造之支票，係經被告持向甲○○所經營之金錢
      豹菸酒專賣店購物，嗣經甲○○向銀行查詢得知該支票已
      經台北國際商業銀行掛失止付等事實，亦迭據甲○○於警
      訊及偵查中證述屬實，並有支票影本、帳單在卷可資佐證
      （見92年度偵字第19302號偵查卷第21、22 頁），被告對
      之亦是認無訛，故被告執此偽造之支票，予以使用之情，
      事證明確，亦堪認定。
（三）又91年7月至9月間，被告庚○○與曾啟瑞經常出入丁○○
      住處之情，亦經證人丁○○於另案（原審93年度訴字第91
      號、臺灣士林地方法院檢察署91年度偵字第11789 號）及
      原審審理時迭次結證屬實，其明白證稱：本件竊得之「空
      白支票」，係放在抽屜中，亦曾出示被告過目，被告可自
      行取用等語。於本院審理時證稱：伊未曾為被告辦理信用
      卡、現金卡等，伊跟被告辦理電話，二人間並無金錢糾紛
      ，伊並未開支票給庚○○，亦不知庚○○拿伊的支票，那
      些支票是是伊偷來的，被告所使用之支票不是伊交給他的
      ，被告常常進入伊家，有時候伊出去的時候，他們常常在
      伊房間裡面。被告應該知道那些支票是伊偷來的，因為那
      些支票跟剪刀等都放在抽屜裡面。伊於原審作證時所稱被
      告應該知道支票是伊偷的等語應該是真實的，因為當時與
      事情比較接近，當時所說的比較正確。伊並未積欠被告錢
      等語（見本院94年10月20日審判筆錄）。故被告庚○○所
      辯該支票是丁○○向伊買車所交付6張支票中其中1張云云
      ，顯不足採。從而，被告明知本件空白支票係竊盜之贓物
      以及因丁○○開放他人自行取用而隨時有機會取用、收受
      之事實，堪予認定。
（四）再依執票人甲○○證稱：被告交付本件支票之時，發票行
      為均已完成，被告並於背面簽名背書等語，且為被告所是
      認，堪認被告持此偽造支票給甲○○時，發票行為應已完
      成之事實，堪予認定。
（五）被告自承其在甲○○所經營之金錢豹菸酒專賣店內共消費
      38,850元，惟被告卻背書轉讓面額105,000 元之支票予甲○○，並告知甲○○得於91年11月14日提示兌領（此據告
      訴人甲○○指訴在卷，見92年度偵字第19302 號偵查卷第
      18頁反面），倘非被告明知該支票係贓物且屬偽造之支票
      無法兌現，豈有交付二倍餘購物金額之支票予甲○○，卻
      未要求找補差額之理？
（六）綜上所述，被告辯稱伊曾向銀行查詢，銀行並未告知係掛
      失止付的支票，伊不知該支票係贓物，亦不知該支票是偽
      造的等語，顯係卸責之詞，不足採信。至被告聲請訊問證
      人包世銘以證明其於購買菸酒後曾拿錢託包世銘轉交給甲○○之事項，經核縱或屬實，惟與構成要件事實不生影響
      ，認無調查之必要，附此敘明。
四、按刑法第321條第1項第3 款之攜帶兇器竊盜罪，係以行為人
    攜帶兇器為其加重條件，此所謂兇器，其種類並無限制，凡
    客觀上足以對人之生命、身體、安全構成威脅，具有危險性
    之兇器均屬之，且祗須行竊時攜帶此種具有危險性之兇器為
    已足，並不以攜帶之初有行兇之意圖為必要。本件被告所攜
    帶之電擊棒一把，電擊告訴人乙○○後，乙○○於當下感覺
    頭暈，業據告訴人乙○○證述在卷，自足認在客觀上對人之
    生命、身體及安全構成威脅，且被告又持之行兇，自應認屬
    刑法第321條第1項第3款之「兇器」（最高法院92 年度台上
    字第1332號判決亦同此意旨）。核被告關於如事實一（一）
    部分所為，係犯強盜罪而有刑法第321 條第1項第3款之情形
    ，所為核係犯刑法第330條第1項之加重強盜罪。起訴書就此
    部分犯行，原以刑法第228條第1項強盜罪提起公訴，茲據蒞
    庭檢察官於原審94 年1月6日審理更正起訴法條為刑法第330
    條第1 項，爰依更正後之法條予以論罪科刑。被告與該名不
    詳成年男子間，有犯意聯絡及行為分擔，為共同正犯。關於
    犯罪事實一（二）部分，係犯刑法第349條第1項之收受贓物
    罪、同法第201條第2項之行使偽造有價證券罪。起訴書就此
    部分犯行，原以刑法第339條第1項詐欺取財罪提起公訴，茲
    據蒞庭檢察官於94年1月6日更正起訴法條為刑法第201 條第
    2項、同法第349條第1 項，爰依更正後之起訴法條予以論罪
    科刑，併此敘明。被告所犯該二罪間，有方法、結果之牽連
    關係，為牽連犯，依刑法第55條規定，從一重之行使偽造有
    價證券罪處斷。被告所犯上開加重強盜罪、行使偽造有價證
    券罪間，犯意各別，罪名不同，應分論併罰之。
五、至於公訴人指被告所犯如事實一（二）部分，被告係基於意
    圖為自己不法所有概括犯意，先後於91年11月10日、11日，
    在位於臺北市○○區○○路4段8巷33號1樓甲○○經營之「
    金錢豹菸酒專賣店」購買雪茄、洋酒及打火機等物品，合計
    共消費38,850元，於同年月11日購物後，持如附表所示丁○○竊得之偽造支票，當場在背面簽名背書後，作為支付上開
    述二日消費款項之用，嗣甲○○於91年11月12日持該支票前
    往銀行查詢結果，發覺係臺北商銀內湖分行失竊之空白支票
    ，始知受騙，認被告另涉犯刑法第339條第1項、第56條連續
    詐欺取財罪名云云。然按以偽造之有價證券供作擔保或作為
    新債清償而借款，則其借款行為，為行使有價證券以外之另
    一行為，其間有方法結果關係，應論以詐欺罪之牽連犯者。
    係指以偽造之有價證券供作擔保或作為新債清償，而有再借
    款之行為，始足當之（參照最高法院89年度台上字第280 號
    判決）。本件被告向甲○○消費購物共38,850元，被告於系
    爭明知為偽造之支票背面簽名背書後，交付該支票予甲○○
    以為清償，則被告顯係負擔新債務（票據債務）而清償舊債
    務，依民法第320 條之規定，若其新債務不履行時，舊債務
    仍不消滅。故本案系爭支票雖未兌現，然甲○○之38,850元
    債務，依然存在，其並未獲得何等不法利益，況被告以明知
    為偽造之系爭支票作為新債清償之後，並無再為借款之行為
    ，自無從另論以詐欺罪責，惟因檢察官以之與前開論罪科刑
    之收受贓物、行使偽造有價證券部分，有牽連犯裁判上一罪
    關係，爰不另為無罪之諭知。
六、原審認被所犯加重強盜罪及行使偽造有價證券部分罪證明確
    ，援引刑法第330條第1項、第201條第2項、第205條、第349
    條第1項第55條、第51條第5 款、罰金罰鍰提高標準條例第1
    條前段之規定，並審酌被告犯罪後，矢口狡辯，否認犯行，
    犯罪態度不佳，前有犯罪前科，素行不良，甫獲假釋出監，
    於假釋期間內又再犯本案之罪，及其犯罪動機、目的、手段
    、所生危害等一切情狀，就所犯加重強盜罪部分，量處有期
    徒刑八年；關於行使偽造有價證券部分，量處有期徒刑一年
    六月，並說明關於如附表所示支票一紙，係偽造之有價證券
    ，雖已經被告交付予甲○○，非屬被告所有，惟依刑法第20
    5 條規定，不問屬於犯人與否，沒收之。至被告犯加重強盜
    罪所用之電擊棒一把，因未扣案，復無證據證明係屬被告或
    其共犯所有，亦非屬必須沒收之物，故不宣告沒收。原審認
    事用法均無不合，量刑亦屬妥適，被告提起上訴，其猶執陳
    詞否認犯罪，上訴核無理由，應予駁回。
七、台灣台北地方法院檢察署九十二年度核退字第八三一號偵查
    卷移送意旨指被告於九十一年十二月二十五日三時四十六分
    ，在台北市○○街三十二巷十八號古堡ＰＵＢ竊取梅玉秋所
    有國泰銀行信用卡一張，得手後用以刷卡消費一千九百八十
    元，因認被告涉犯竊盜罪嫌，移請併辦云云。惟本案被告所
    犯為加重強盜及行使偽造有價證券罪，移送併辦部分與本案
    無任何裁判上一罪關係，本院無從併辦，應退還檢察官另行
    處理。
八、據上論斷，應依刑事訴訟法第368條，判決如主文。
本案經檢察官劉靜婉到庭執行職務。
中    華    民    國    95    年    6     月    8     日
                  刑事第七庭    審判長法  官  陳正雄
                                      法  官  許宗和
                                      法  官  許錦印
以上正本證明與原本無異。
如不服本判決，應於收受送達後十日內向本院提出上訴書狀，其
未敘述上訴之理由者並得於提起上訴後十日內向本院補提理由書
（均須按他造當事人之人數附繕本）。
                                      書記官  楊妙恩
中    華    民    國    95    年    6     月    14    日
附錄：本案論罪科刑法條全文
刑法第201條：
意圖供行使之用，而偽造、變造公債票、公司股票或其他有價證
券者，處三年以上十年以下有期徒刑，得併科3000元以下罰金。
行使偽造、變造之公債票、公司股票或其他有價證券，或意圖供
行使之用，而收集或交付於人者，處一年以上七年以下有期徒刑
，得併科3000元以下罰金。
刑法第330條：
犯強盜罪而有第321條第1項各款情形之一者，處七年以上有期徒
刑。
前項之未遂犯罰之。
附表：
┌──────┬───────┬────┬────┬─────┐
│票       號 │  發  票  日  │付 款 人│發 票 人│票面金額  │
├──────┼───────┼────┼────┼─────┤
│QG0000000號 │91年11月14日  │台北國際│錏石工程│105,000元 │
│            │              │商業銀行│有限公司│          │
│            │              │內湖分行│吳丞麟  │          │
└──────┴───────┴────┴────┴─────┘


司法院資訊處製作；財團法人民間司法改革基金會備份。
